ru: Состав набора домашней одежды: Маска для сна; Ночная сорочка; Комбинезон; Штаны; Халат; Шорты; Тапочки; Носки; Топ; Другое
th: สินค้าชุดนอนที่รวมมาชุด: ผ้าปิดตา; ชุดนอนกระโปรง; ชุดนอนวันซี; กางเกง; เสื้อคลุม; กางเกงขาสั้น; รองเท้าแตะเดินในบ้าน; ถุงเท้า; เสื้อท่อนบน; อื่นๆ
pl: Dołączono elementy zestawu odzieży do spania: Maska na oczy; Koszula nocna; Onesie; Spodnie; Szlafrok; Szorty; Kapcie; Skarpetki; Top; Inne
lt-LT: Komplekte esančios pižamos rinkinio dalys: Akių kaukė; Naktiniai; Vientisas kombinezonas; Kelnės; Chalatas; Šortai; Šlepetės; Kojinės; Viršutinė dalis; Kita
ja: 就寝セットピース付き: アイマスク; ナイトガウン; ワンジー; パンツ; ローブ; ショーツ; スリッパ; ソックス; トップス; その他
fi: Pakkaukseen sisältyvät yöasusetin osat: Unimaski; Yöpaita; Haalari; Housut; Aamutakki; Shortsit; Tohvelit; Sukat; Yläosa; Muu
pt-PT: Peças do conjunto de dormir incluídas: Máscara de dormir; Camisa de dormir; Macacão; Calças; Roupão; Calções; Pantufas; Meias; Parte de cima; Outro
bg-BG: Включени елементи в комплект за спане: Маска за очи; Нощница; Гащеризон; Панталон; Халат; Къси панталони; Чехли; Чорапи; Горнище; Друго
es: Piezas incluidas en el conjunto de ropa de dormir: Antifaz para dormir; Camisón; Pijama enterizo; Pantalones; Bata; Pantalones cortos; Zapatillas; Calcetines; Camiseta; Otro
tr: Dahil olan pijama seti parçaları: Uyku bandı; Gecelik; Tulum; Pantolon; Sabahlık; Şort; Terlik; Çorap; Üst; Diğer
ko: 잠옷 세트 구성품 포함: 안대; 나이트가운; 원지; 바지; 가운; 반바지; 슬리퍼; 양말; 상의; 기타
vi: Các món đồ đi kèm trong bộ đồ ngủ: Bịt mắt; Váy ngủ; Đồ ngủ liền thân (onesie); Quần; Áo choàng; Quần đùi; Dép đi trong nhà; Tất; Áo; Khác
it: Pezzi del set di abbigliamento da notte inclusi: Mascherina per gli occhi; Camicia da notte; Tutina; Pantaloni; Vestaglia; Pantaloncini; Pantofole; Calzini; Maglia; Altro
zh-CN: 包括家居服套装单品: 眼罩; 睡裙; 连体衣; 长裤; 睡袍; 短裤; 拖鞋; 袜子; 上衣; 其他
hu: Hálóruha szett részei a csomagban: Szemmaszk; Hálóing; Egyrészes pizsama; Nadrág; Köntös; Rövidnadrág; Papucs; Zokni; Felső; Egyéb
sk-SK: Kusy v súprave pyžama v cene: Maska na oči; Nočná košeľa; Overal; Nohavice; Župan; Šortky; Papuče; Ponožky; Top; Iné
hr-HR: Uključeni dijelovi seta za spavanje: Maska za oči; Spavaćica; Jednodijelna pidžama; Hlače; Ogrtač; Kratke hlače; Papuče; Čarape; Gornji dio; Ostalo
nl: Inbegrepen onderdelen nachtkledingset: Slaapmasker; Nachthemd; Onesie; Broek; Kamerjas; Korte broek; Pantoffels; Sokken; Top; Overig
fr: Ensemble de vêtements de nuit inclus: Masque de nuit; Chemise de nuit; Grenouillère; Pantalon; Peignoir; Short; Chaussons; Chaussettes; Haut; Autre
el: Περιλαμβάνονται τεμάχια από σετ πιτζάμες: Μάσκα ματιών; Νυχτικό; Ολόσωμη πιτζάμα; Παντελόνι; Ρόμπα; Σορτς; Παντόφλες; Κάλτσες; Επάνω μέρος; Άλλο
da: Medfølgende dele i nattøjssæt: Øjenmaske; Natkjole; Onesie; Bukser; Morgenkåbe; Shorts; Hjemmesko; Strømper; Top; Andet
de: Im Nachtwäscheset enthaltene Artikel: Schlafmaske; Nachthemd; Onesie; Hose; Morgenmantel; Shorts; Hausschuhe; Socken; Oberteil; Andere
sl-SI: Vključeni kosi v kompletu pižame: Maska za oči; Spalna srajca; Pajac; Hlače; Halja; Kratke hlače; Copati; Nogavice; Zgornji del; Drugo
sv: Ingående delar i nattklädsel-set: Ögonmask; Nattlinne; Onesie; Byxor; Morgonrock; Shorts; Tofflor; Strumpor; Överdel; Övrigt
en: Sleepwear set pieces included: Eye mask; Nightgown; Onesie; Pants; Robe; Shorts; Slippers; Socks; Top; Other
zh-TW: 包含睡衣套組件數: 眼罩; 睡袍; 連身衣; 長褲; 浴袍; 短褲; 拖鞋; 襪子; 上衣; 其他
pt-BR: Pijama, peças incluídas no conjunto: Máscara de dormir; Camisola; Macacão; Calças; Roupão; Shorts; Pantufas; Meias; Blusa; Outra
nb: Inkluderte plagg i sovetøysett: Øyemaske; Nattkjole; Kosedress; Bukser; Morgenkåpe; Shorts; Tøfler; Sokker; Topp; Annet
cs: Kusy obsažené v sadě nočního prádla: Maska na oči; Noční košile; Overal; Kalhoty; Župan; Šortky; Pantofle; Ponožky; Horní díl; Jiné
ro-RO: Piese incluse în setul de pijamale: Mască pentru ochi; Cămașă de noapte; Salopetă de casă (onesie); Pantaloni; Halat; Pantaloni scurți; Papuci; Șosete; Bluză; Altele